臺灣臺中地方法院刑事判決
110年度交簡上字第243號
上  訴  人  
即  被  告  吳宗岳


上列上訴人即被告因過失傷害案件，不服本院民國110 年8月13
日110 年度中交簡字第1478號第一審簡易判決（聲請簡易判決處
刑案號：110年度偵字第22992 號），提起上訴，本院管轄之第
二審合議庭判決如下：
    主      文
上訴駁回。
吳宗岳緩刑貳年。
    事實及理由
一、本案經本院審理結果，認第一審判決認事用法及量刑均無不
    當，應予維持，除補充上訴人即被告吳宗岳於本院審理時之
    自白為證據外，餘均引用臺灣臺中地方檢察署檢察官聲請簡
    易判決處刑書及本院簡易庭第一審刑事簡易判決書記載之犯
    罪事實、證據及理由（如附件）。
二、被告上訴意旨略以：我於事故發生當下已先報警，並留在現
    場配合警方前來處理，原與告訴人王應仁間因金額差距過大
    ，致不能達成和解，目前已與告訴人於民國110年8月26日達
    成和解，請求給予緩刑機會等語。
三、按關於刑之量定，係實體法上賦予法院得為自由裁量之事項
    ，倘其未有逾越法律所規定之範圍，或濫用其權限，即不得
    任意指摘為違法（最高法院75年台上字第7033號判例意旨參
    照）。在同一犯罪事實與情節，如別無其他加重或減輕之原
    因，下級審量定之刑，亦無過重或失輕之不當情形，則上級
    審法院對下級審法院之職權行使，原則上應予尊重（最高法
    院85年度台上字第2446號判決意旨參照）。經查，原審以被
    告犯刑法第284 條前段之過失傷害罪事證明確，且符合自首
    規定，而依刑法第62條規定減輕其刑，並審酌被告於本案前
    並無其他前科紀錄，尚無不良素行，被告駕駛自用小客車上
    路，未注意交通規則，貿然左轉，導致本件車禍事故之發生
    ，造成告訴人受有如檢察官聲請簡易判決處刑書犯罪事實欄
    所載之傷害，復考量被告犯後坦承犯行之態度尚可，及被
    告之智識程度、生活經濟狀況等一切情狀，量處拘役55日
    ，並諭知易科罰金之折算標準。經核原審量刑並未逾越法定
    刑度，復未濫用自由裁量之權限，所為量刑亦核無不當或違
    法，且無輕重失衡之情形，依前揭說明，本院即應予尊重。
    又被告於原審判決後與告訴人達成和解乙情，雖為原審未及
    審酌，然原審就被告本件犯行，縱衡酌上情，量刑仍屬允洽
    。綜上，原審予以論罪科刑，其認事用法並無違誤，量刑亦
    屬妥適，應予維持；被告之上訴為無理由，應予駁回。
四、被告未曾因故意犯罪受有期徒刑以上刑之宣告，有臺灣高等
    法院被告前案紀錄表在卷可查，考量被告因一時疏忽，致罹
    刑典，且犯罪後知所為非是，勇於面對、坦承犯罪，顯見被
    告尚知自省。並審酌被告業於110 年8 月26日與告訴人達成
    和解，告訴人亦表明願意給予被告自新之機會，請法院從輕
    量刑等情，有和解書、被害人(告訴人)意見表各1份在卷可
    憑（本院卷第15、33頁），又衡本案屬偶然犯罪，被告再犯
    之機率不高，堪認被告歷此偵、審經過及科刑教訓，應能知
    所警惕，信無再犯之虞，本院因認其所受刑之宣告以暫不執
    行為適當，爰依刑法第74條第1 項第1款之規定，併宣告緩
    刑2年，以啟自新。 
據上論斷，依刑事訴訟法第455條之1第1項、第3項、第364條、
第368條、第373條，刑法第74條第1項第1款，判決如主文。
本案經檢察官陳信郎聲請逕以簡易判決處刑，被告提起上訴，檢
察官陳僑舫到庭執行職務。
中　　華　　民　　國　110 　　年　　11　　月　　2 　　日
                  刑事第九庭  審判長法  官 陳培維
                                    法  官 彭國能 
                                    法  官 鄭永彬 　　　
以上正本證明與原本無異。
不得上訴。
                                    書記官 林奕珍
中　　華　　民　　國　　110 　年　　11　　月　　2 　　日
附錄論罪科刑法條
刑法第284條前段：
因過失傷害人者，處 1 年以下有期徒刑、拘役或 10 萬元以下
罰金。
【附件】
臺灣臺中地方法院刑事簡易判決
                                 110年度中交簡字第1478號
聲　請　人　臺灣臺中地方檢察署檢察官
被　　　告　吳宗岳　男　民國00年0月00日生
                    身分證統一編號：Z000000000號
                    住○○市○○區○○路○○巷00號
上列被告因過失傷害案件，經檢察官聲請以簡易判決處刑（110
年度偵字第22992 號），本院判決如下：
    主    文
吳宗岳犯過失傷害罪，處拘役伍拾伍日，如易科罰金，以新臺幣
壹仟元折算壹日。
    犯罪事實及理由
一、本案犯罪事實及證據，均引用檢察官聲請簡易判決處刑書之
    記載（如附件）。
二、核被告吳宗岳所為，係犯刑法第284 條前段之過失傷害罪。
    又被告於肇事後，尚未經有偵查權之公務員發覺前，主動向
    據報前往處理之員警表明為肇事人，自首而接受裁判，有臺
    中市政府警察局道路交通事故肇事人自首情形紀錄表1 紙在
    卷可憑（發查卷第85頁），爰依刑法第62條前段規定，減輕
    其刑。
三、爰以行為人之責任為基礎，審酌被告於本案前並無其他前科
    紀錄，有臺灣高等法院被告前案紀錄表可參，尚無不良素行
    ，被告駕駛自用小客車上路，未注意交通規則，貿然左轉，
    導致本件車禍事故之發生，造成告訴人受有上開傷勢，所為
    誠有不該，且被告迄未能與告訴人和解或賠償損失。惟念及
    被告犯後坦承犯行之態度尚可，及被告之智識程度、生活經
    濟狀況（發查卷第13頁）等一切情狀，量處如主文所示之刑
    ，並諭知易科罰金之折算標準，以資懲儆。
四、依刑事訴訟法第449 條第1 項前段、第3 項、第454 條第2
    項，逕以簡易判決處刑如主文。
五、如不服本判決，得於收受本判決送達之日起20日內，以書狀
    上訴於本院之第二審合議庭（應附繕本）。
中　　華　　民　　國　 110　　年　　8 　　月　　13　　日
                  臺中簡易庭    法  官  陳怡君
以上正本證明與原本無異。
告訴人或被害人如不服判決，應備理由具狀向檢察官請求上訴，
上訴期間之計算，以檢察官收受判決正本之日起算。書記官  陳
怡臻中　　華　　民　　國　 110　　年　　8 　　月　　13　
　日
附錄本案論罪科刑法條：
中華民國刑法第284條因過失傷害人者，處一年以下有期徒刑、
拘役或十萬元以下罰金；致重傷者，處三年以下有期徒刑、拘役
或三十萬元以下罰金。
附件：
臺灣臺中地方檢察署檢察官聲請簡易判決處刑書
110年度偵字第22992號
被　　　告　吳宗岳　男　46歲（民國00年0月00日生）
                    住○○市○○區○○路○○巷00號
                    國民身分證統一編號：Z000000000號
上列被告因過失傷害案件，業經偵查終結，認為宜聲請以簡易判
決處刑，茲將犯罪事實及證據並所犯法條分敘如下：
        犯罪事實
一、吳宗岳於民國109 年8 月18日下午4 時37分許，駕駛車牌號
    碼0 0-0000號自用小客車，沿臺中市北區英才路由博館一街
    往民權路方向行駛，行經臺中市北區英才路與西屯路交岔路
    口，左轉西屯路方向行駛時，理應注意轉彎車應讓直行車先
    行，而依當時天候雨、日間自然光線、柏油路面、濕潤、無
    缺陷、無障礙物且視距良好，並無不能注意之情事，竟疏於
    注意及此，貿然左轉西屯路，適有王應仁騎乘車牌號碼000-
    00 0 號普通重型機車，沿臺中市北區英才路由民權路往博
    館一街方向行駛至前開地點，吳宗岳所駕駛之自用小客車因
    違反上開注意義務，而與王應仁所騎乘之機車發生碰撞，王
    應仁因而人車倒地，受有左側2-5 肋骨骨折、左側近端肱骨
    骨折、第7 頸椎骨折、第4 腰椎壓迫性骨折、肢體多處擦傷
    之傷害。又吳宗岳於肇事後，犯罪偵查機關未發覺前，即主
    動向到場處理之警員自首，陳明其為肇事者並願接受裁判，
    始查悉上情。
二、案經王應仁告訴偵辦。
　　    證據並所犯法條
一、上揭犯罪事實，業據被告吳宗岳於警詢及本署偵查中坦承不
    諱，核與告訴人王應仁於警詢之指訴情節相符，並有道路交
    通事故現場圖、道路交通事故調查報告表一二、道路交通事
    故初步分析研判表、監視錄影畫面翻拍照片、車損暨現場照
    片及告訴人之中國醫藥大學附設醫院109 年9 月21日診斷證
    明書等在卷可稽。本件事證明確，被告犯嫌洵堪認定。
二、按汽車行駛至交岔路口，左轉彎時，應距交岔路口30公尺前
    顯示方向燈或手勢，換入內側車道或左轉車道，行至交岔路
    口中心處左轉，且轉彎車應讓直行車先行，道路交通安全規
    則第102 條第1 項第5 款、第7 款分別訂有明文。查被告於
    前揭時、地駕車時，本應注意及遵守上開規定，而依當時天
    候雨、日間自然光線、柏油路面、濕潤、無缺陷、無障礙物
    且視距良好（前揭道路交通事故調查報告表參照），又無不
    能注意之情事，竟疏未注意上情，因而肇事，致告訴人受傷
    ，足證被告確有過失，且其過失行為與告訴人之傷害結果間
    ，具有相當因果關係。
三、核被告所為，係犯刑法第284 條前段之過失傷害罪嫌。又被
    告於肇事後，犯罪偵查機關未發覺前，即主動向處理之警員
    自承其為肇事者，並願接受裁判，有臺中市政府警察局道路
    交通事故肇事人自首情形紀錄表1 張附卷足參。核與自首要
    件相符，依刑法第62條前段規定，得減輕其刑。
四、依刑事訴訟法第451條第1項聲請逕以簡易判決處刑。
    此　致
臺灣臺中地方法院
中　　華　　民　　國　 110　　年　　7 　　月　　18　　日
                              檢  察  官　陳信郎
本件正本證明與原本無異
中　　華　　民　　國　　110 　年　  7 　　月　　26 　 日
                              書  記  官  劉儀芳